【裁判字號】    89,易,44
【裁判日期】    890628
【裁判案由】    竊盜
【裁判全文】
臺灣臺中地方法院刑事判決                            八十九年度易字第四四號
    公  訴  人  臺灣台中地方法院檢察署檢察官
    被      告  甲○○
右列被告因竊盜案件，經檢察官提起公訴（八十八年度偵字第二一三八五號）及移送
併辦（八十八年度偵字第二四一三六號），本院判決如左：
    主  文
甲○○連續攜帶兇器竊盜，累犯，處有期徒刑壹年貳月。
    事  實
一、甲○○曾於民國 (下同)八十六年四月間，因違反麻醉藥品管理條例案件，由本
    院判處有期徒刑七月，經台灣高等法院台中分院駁回上訴確定，甫於八十八年五
    月二十日執行完畢，猶不知悔改。復基於概括之犯意，意圖為自己不法之所有，
    先於八十八年八月十八日凌晨三時三十分許，在台中縣大肚鄉○○路○段二０三
    巷一弄四十號前，發現羅潤輝所有之車牌號碼ＶＩ─二九五八號自用小客車（價
    值約新台幣二十萬元）停放該處，竟持不詳之人所有，足以攻擊人身，危及他人
    生命、身體安全之Ｔ型起子插入上開自用小客車左前車門鑰匙孔內破壞撬開車門
    鎖，再侵入車內竊取羅潤輝原置於前開自小客車右前方置物箱內之另外其所服務
    機關公務車鑰匙二支，得手後，以前開公務車鑰匙準備啟動引擎竊取上開自用小
    客車時，因鑰匙規格不合致鑰匙末端斷裂於電門鎖內，無法啟動。再以前開Ｔ型
    起子插入電門鎖內，前開Ｔ型起子末端復斷裂於電門鎖內，致電門鎖損壞（毀損
    部分未據告訴）仍無法啟動。旋發現有員警駕駛巡邏車前來，遂下車佯裝無事，
    並將前開竊得之公務車鑰丟棄在上址旁之樓柱下，由上開自用小客車車旁走出。
    經巡邏員警見狀上前攔檢，扣得其手中持有之Ｔ型起子、螺絲起子及虎鉗各一支
    ，並發現其Ｔ型起子末端斷裂部分適與上開自用小客車左前車門鑰匙孔內殘留鐵
    質碎片相符，復在前開四十號旁之樓柱下起獲甲○○趁隙丟棄之前開汽車鑰匙二
    支，而查獲上情。甲○○再於八十八年十二月六日下午十五時許，在台中市○○
    路榮總精神科前，見乙○○所有停放於該處之ＮＷ─六二三一號自小客車（價值
    約新台幣二萬元）未上鎖，乃進入車內將車開走，竊取前開自小客車。嗣於八十
    八年十二月八日凌晨三時許，在台中市○○路與繼光街口為警查獲。
二、案經台中縣警察局烏日分局及台中市警察局第一分局報請臺灣臺中地方法院檢察
    署檢察官偵查起訴及移送併辦。
    理  由
一、訊據被告甲○○坦承有於前開時地竊取被害人乙○○所有之前開自小客車，核與
    被害人乙○○所述情節相符，並有贓物領據、查獲車輛認可資料各一紙附卷可稽
    。另被告雖矢口否認有何竊盜犯行，辯稱：伊當時因酒後返家，一時尿急在上開
    自用小客車旁小便，並未行竊云云。惟查：
（一）被害人戊○○所有之前開ＶＩ─二九五八號自小客車車門遭撬開、電門鎖遭破
      壞、車內遭翻動行竊未果，及車上其所保管之服務機關公務車鑰匙遭竊之事實
      ，業據被害人戊○○供明在卷，並有車籍查詢認可資料、贓物領據各一紙可稽
      。
（二）証人即查獲本案之員警丁○○於偵查中証稱本案係因有目擊者報案，伊等在線
      上巡邏，接獲通知趕赴現場，到達時被告由前開自小客車車旁走出來，伊見渠
      與報案人所指特徵相符，乃將之攔下。當時被告手上持有Ｔ型起子、螺絲起子
      各一支，另褲袋內有虎鉗一支。被告稱渠只是在大肚鄉○○路○段二０三巷一
      弄四十號旁的一根柱子小便而已，但伊過去查看，並無小便過的痕跡。被告復
      稱係酒醉想吐，但當時在被告身上聞不到酒味。至於前開被告丟棄的鑰匙係附
      近有目擊者看到鑰匙丟在前開柱子下，私下告知伊，伊才去找出來的。於本院
      復証稱本案查獲時前開Ｔ型起子末端斷裂部分殘留在前開自小客車電門鎖內，
      當時鎖內除了斷裂之前開Ｔ型起子末端外，尚有一截斷裂的被害人車內鑰匙，
      整個鎖頭都弄爛了。扣案之起子是被告拿在手上，鑰匙是在大肚鄉○○路○段
      二０三巷一弄四十號前的一根柱子查到，當時伊本來不知有鑰匙，是一位從事
      資源回收者告知伊被告自腰帶拿出鑰匙在地上踼，當時地上有二支鑰匙在一起
      ，一支斷裂（即扣案部分）一支沒有斷裂（即被害人領回部分）。被告當時稱
      有喝酒，但並沒有很濃的酒味，被告所指小便之處亦無潮溼的痕跡。証人即目
      睹現場之丙○○於警訊中亦供稱伊有看到警方查勘一名男子（即被告）及一部
      ＶＩ─二九五八號自小客車，該男子利用警察到巡邏車用無線電呼叫支援時，
      用手在褲帶上取出鑰匙往汽車旁的柱子丟棄，因警方未發覺，伊見到後告知警
      方，警方始尋獲，該鑰匙即警方所尋獲之鑰匙。於偵查中並供稱伊有看到被告
      用腳踼前開鑰匙到旁邊去，但警察未看到，伊告知警察該處有鑰匙。渠等供述
      相符，應可採信。
（三）本件警方查獲被告時，前開Ｔ型起子及鑰匙末端業已斷裂，並殘留於前開自小
      客車電門鎖內，已如前述。而前開自小客車電門鎖內斷裂之Ｔ型起子尾端洽與
      被告所持有之前開Ｔ型起子尾端相符，亦據警方於現場比對，並經被告確認無
      誤，亦有卷附警訊筆錄可稽。足見行竊者係以前開Ｔ型起子及鑰匙行竊。被告
      於警訊中雖供稱扣案之Ｔ型起子、螺絲起子及虎鉗各一支係渠在現場小便，正
      巧見到柱子下有扣案之三支工具，而想拾回家使用。惟由証人丁○○前開証述
      ，可知被告所辯顯不足採，前開Ｔ型起子應係被告持以行竊之用。參以証人丁○○及丙○○所述被告將前開鑰匙丟棄之事實，益徵前開鑰匙係被告所竊得，
      並持以竊取前開自小客車。
（四）前開Ｔ型起子為金屬材質，末端尖銳，手柄處可以手把握，有前開Ｔ型起子扣
      案可憑，並有照片二幀在卷可稽。顯足以攻擊人身，危及他人生命、身體安全
      ，應屬兇器。
        從而，被告前開所辯，尚不足採。此外，並有前開鑰匙及前開Ｔ型起子各一
    支扣案可証，本件事証明確，被告竊盜犯行，堪以認定。
二、核被告所為，渠八十八年八月十八日竊盜部分係犯刑法第三百二十一條第一項第
    三款攜帶兇器竊盜罪；八十八年十二月六日竊盜部分係犯刑法第三百二十條第一
    項之普通竊盜罪；被告所為數行為，時間緊接，所犯構成要件相同之罪名，顯係
    基於概括之犯意為之，為連續犯，應依刑法第五十六條之規定以一連續攜帶兇器
    竊盜罪論，並加重其刑。再被告曾於八十六年四月間，因違反麻醉藥品管理條例
    案件，由本院判處有期徒刑七月，經台灣高等法院台中分院駁回上訴確定，甫於
    八十八年五月二十日執行完畢，有臺灣臺中地方法院檢察署刑案資料查註紀錄表
    及台灣高等法院被告全國前案紀錄表各一紙在卷可稽，其於五年以內再犯本件有
    期徒刑以上之罪，為累犯，應依法遞加重其刑。爰審酌被告有多次前科犯行，品
    行不佳、犯罪之動機、目的、手段、所行竊物品之價值，及犯罪後之態度等一切
    情狀，量處如主文所示之刑示懲。
三、至於扣案之螺絲起子、Ｔ型起子及虎鉗各一支部分，除前開Ｔ型起子可認定係供
    行竊之用外，其餘尚無從認定係供犯罪所用之物。而前開Ｔ型起子因被告否認係
    渠所有，且亦無証據証明係被告所有，爰均不為沒收之諭知，併此敘明。
四、據上論斷，應依刑事訴訟法第二百九十九條第一項前段，刑法第五十六條、第三
    百二十一條第一項第三款、第四十七條，判決如主文。
本案經檢察官陳松吉到庭執行職務
中      華      民      國      八十九  年      六      月    二十八    日
                                臺灣臺中地方法院刑事第一庭
                                    法  官  鄭文祺
右正本證明與原本無異。
如不服本判決，應於判決送達後十日內向本院提出上訴狀，上訴於臺灣高等法院臺中
分院( 須附繕本 )。
                                    書記官
中    華    民    國      八十九      年       六      月     二十九    日
附錄論罪科刑法條
刑法第三百二十一條第一項第三款


司法院資訊處製作；財團法人民間司法改革基金會備份。
